# 请教陈版处置子公司变为联营公司

提问人：星空下的小米 时间：2016-10-29 16:52:38
请教陈版，如果是由第三方偿还母公司持有子公司的债权，母公司并转让部分股权给第三方，这部分代偿的债权是否只能认为是偿还借款，而不能作为处置对价？ 如果此时该子公司变成了联营公司，从该联营公司来看，其净资产没有变化，仍然存在该负债是吗？
谢谢

回答人：chenyiwei
请详细说明交易背景和过程，谢谢。

提问人：星空下的小米 时间：2016-10-29 22:54:16
假设母公司A 全资持有 子公司B, 并且对B有一个往来款 100 万，第三方C 如果向B提供借款偿还A的 100 万债权，A将部分股权作价 10万转让给C, 此时B成为A的联营公司，则作为处置股权的对价应该只有 10 万对吗？ 100 万就作为正常的借款偿还。但这个时候如何对A剩余的股权投资作会计处理？ 仍然是按照正常的C 的评估后的净资产是吗？ 还包括C提供的借款。谢谢

回答人：chenyiwei
如果C提供的是借款，那么为什么A要转让B的股权给C？这样的安排是否合理？C提供借款的条件是什么？特别是如何计息？

提问人：星空下的小米 时间：2016-10-31 09:45:51
不计息，只是偿还A提供的借款

回答人：chenyiwei
对这种交易，只有当C提供给B的借款实质性地提升了B的偿债能力，从而增加了A对B的应收债权的可收回金额时，A让出对B的控制权才是合理和公允的，理论上，A通过该安排增加的对B应收债权可收回金额＋股权转让款 10 万元＝所转让给C的B的部分股权的公允价值。 在计算丧失控制权后剩余股权的公允价值时，应考虑C给B的借款对B的财务状况的改善影响。

提问人：星空下的小米 时间：2016-10-31 21:02:34
陈版，想问一下您说的转让给C 的B的部分股权款的公允价值包括了A对B的债权的可收回金额，不太理解这一块。不能直接将偿还借款和股权转让款 10 万分开来看吗？ 您是觉得A之所以出让部分股权，其实是将对价分为了股权和债权，其实债权也是包括在出让控制权的对价中的，所以要包括债权部分对吗。谢谢

回答人：chenyiwei
1 、两交易（借款和转让股权）是一个整体，不能分拆考虑。 2 、不是直接将债权纳入，而是考虑B从C获得借款后对其财务状况改善的影响，导致A持有B的剩余股权的公允价值的上升，不是直接计算在B的净资产份额中的增加。

提问人：zengfengxia 时间：2016-11-01 14:49:52
这种承债式收购，从A的角度，在确认损益时，怎么将股权处置损益和应收款回收损益中分摊？ 中准确区分二者比较困难，不确认往来款回收损益，剔除往来款回收款后价款确认股权转让收益，是不是也是可以接受的做法？

回答人：chenyiwei
在实务操作中也可以接受。